Minutes et répertoires du notaire Pierre PLANCHAT, 17 septembre 1845 - 7 août 1873 (étude XXXIII)
Archives nationales
- Répertoire(s) de Pierre PLANCHAT, 20 novembre 1843 - 10 juillet 1880; MC/RE/XXXIII/20 - MC/RE/XXXIII/25
  - Répertoire. 1851, 2 janvier - 1857, 27 janvier, 2 janvier 1851 - 27 janvier 1857; MC/RE/XXXIII/22
    - Bail, boutique, loyer annuel, 840 f, Paris (Paris) rue de Vendome, 11 Bis., 18 novembre 1851
      Domicile: Paris (Paris) rue de Vendome, 11 Bis.
      Nom, qualité: (M.) Descroix, Claude.
      Profession: charron, Vert-le-Grand (Essonne).
      Domicile: Vert-le-Grand (Essonne).
      Nom, qualité: (Mme ou Mlle) Jeannot, Anne Catherine.
      Or celle-ci est rattachée matériellement à un autre acte conservé dans les minutes de ce même notaire pour la période de février 1846 (la date exacte de l'autre acte est mentionnée dans la colonne 'minutes' du répertoire du notaire).
    - Société, dépôt de pieces, fabrication et vente de fleurs artificielles, Paris (Paris) rue Laffitte, 5., 18 novembre 1851
      Domicile: Paris (Paris) rue Rossinn.
    - Mariage, dépôt de pieces., 19 novembre 1851
    - Mariage, dépôt de pieces., 19 novembre 1851
    - Decharge, somme, 740 f., 19 novembre 1851
      Nom, qualité: (M.) Traplet, Joseph.
      Domicile: Enfonvelle (Haute-Marne).
      Nom, qualité: (M.) Janicot, Irenee.
      Domicile: Paris (Paris) passage des Panoramas, 28
    - Mainlevee, hypotheque., 19 novembre 1851
      Nom, qualité: (M.) Traplet, Francois Xavier.
      Profession: propriétaire, employe, Paris (Paris).
      Domicile: Paris (Paris) rue Baurepaire, 14.
      Nom, qualité: (M.) Lebrun, Louis Hippolyte.
      Domicile: Paris (Paris) rue de Lille, 9
    - Mariage, dépôt de pieces., 20 novembre 1851
      Nom, qualité: (Mme ou Mlle) Gautier, Catherine Euphrosine.
    - Approbation, transport de créance, 4000 f., 20 novembre 1851
    - Procuration générale, substitution., 20 novembre 1851
      Nom, qualité: (M.) Halanzier, Hyacinthe Olivier Henri.
      Profession: directeur du theatre, Strasbourg (Bas-Rhin).
      Nom, qualité: (M.) Marquet, Leon.
      Domicile: Paris (Paris) rue de Crussol, 5
    - Succession, liquidation, approbation., 24 novembre 1851
      Or celle-ci est rattachée matériellement à un autre acte conservé dans les minutes de ce même notaire pour la période de novembre 1851 (la date exacte de l'autre acte est mentionnée dans la colonne 'minutes' du répertoire du notaire).
    - Quittance, paiement de terrain, 1885 f, Montmartre (Paris) rue des Poissonniers, chateau-Rouge., 24 novembre 1851
      Profession: banquier (ancien), Senlis (Oise).
      Nom, qualité: (M.) Masse, Francois Julien.
    - Proces-verbal d'enchères, vente, adjudication de fonds de commerce d'editeur de musique religieuse, 38000 f, Paris (Paris) rue Sainte-Appoline, 17., 29 novembre 1851
    - Quittance, solde de paiement de maison, 13798 f, Paris (Paris) boulevard Saint-Denis, 26., 29 novembre 1851
      Domicile: Paris (Paris) rue Saint-Denis, 176
    - Quittance, paiement de créance, 833 f., 8 décembre 1851
      Nom, qualité: (M.) Cornier, Claude.
      Relations: héritier de l'intervenant 5.
      Nom, qualité: (M.) Goyon, Jean.
      Profession: faiencier (marchand), voiturier, Beauvais (Oise).
      Domicile: Beauvais (Oise).
      Nom, qualité: (Mme ou Mlle) Tallon, Ysmerie.
    - Union des créanciers, dépôt de pieces, decharge par les syndics de la faillite., 12 décembre 1851
      Nom, qualité: (M.) Chailly, Jean.
      Domicile: Senlis (Oise)
    - Decharge, legs, rente eat 4%, 200 f., 13 décembre 1851
      Nom, qualité: (M.) Geant, Jean Baptiste.
      Profession: cultivateur, propriétaire, Etangs (les) (Moselle).
      Domicile: Etangs (les) (Moselle).
      Nom, qualité: (M.) Peyrolles de, Jean Jacques Roch.
    - Quittance, paiement de créances sur vente de maison, 2200 f, Paris (Paris) rue du Faubourg-Poissonniere, 46., 15 décembre 1851
      Nom: Banque Dupuis Pere et Fils.
      Domicile: Paris (Paris) rue Hauteville, 30.
      Nom: Société Des Briqueteries Duchemin et Cie.
      Domicile: Paris (Paris) rue Neuve-Saint-Medard, 5.
      Domicile: Montlucon (Allier).
      Relations: vendeur(s) de l'intervenant 4.
      Domicile: Darnetal (Seine-Maritime)
    - Prorogation, delai de remboursement de créance, 5000 f., 15 décembre 1851
      Domicile: Paris (Paris) rue du Faubourg-du-Temple, 1.
      Or celle-ci est rattachée matériellement à un autre acte conservé dans les minutes de ce même notaire pour la période de octobre 1848 (la date exacte de l'autre acte est mentionnée dans la colonne 'minutes' du répertoire du notaire).
    - Quittance, paiement de créances sur vente de maison, 4098 f, Paris (Paris) rue du Faubourg-Poissonniere, 46., 15 décembre 1851
      Nom, qualité: (M.) Degremont, Constant.
      Profession: rotisseur (ancien).
      Domicile: Paris (Paris) rue Saint-Martin, 232.
      Nom, qualité: (M.) Briquet, Jean Adolphe.
      Domicile: Paris (Paris) Palais National, Galerie du Cafe-de-Foy, 16.
      Nom, qualité: (M.) Millon, Jean Baptiste Amand.
      Domicile: Paris (Paris) rue d'Anjou-Saint-Honore, 76.
      Nom, qualité: (M.) Bourdin-Carre, Eienne Adrien.
      Profession: banquier, Vierzon (Cher).
      Relations: vendeur(s) de l'intervenant 6.
    - Quittance, solde de paiement de maison et terrain, 9101 f, Passy (Paris) rue Basse, 32., 17 décembre 1851
      Nom, qualité: (Mme ou Mlle) Polle de Viernes, Victoire Zoe.
      Domicile: Paris (Paris) Barriere du Roule, Batiment d'Octroi.
      Profession: receveur municipal de l'octroi, Paris (Paris).
      Nom, qualité: (Mme ou Mlle) Polle de Viernes, Marie Zephirine.
      Domicile: Chancelade (Dordogne).
      Nom, qualité: (Mme ou Mlle) Delmotte, Francoise Stephanie.
      Nom, qualité: (M.) Senot, Jean Baptiste Nicolas Eugene.
      Profession: marchand de nouveautes, Senlis (Oise).
      Nom, qualité: (M.) Marest, Louis Leonor.
      Profession: marchand de couleurs, Paris (Paris).
      Domicile: Paris (Paris) rue du Vieux-Colombier, 33.
    - Quittance, compte de frais d'adjudication et de loyers de maison, 13321 f, Paris (Paris) rue de la Sourdiere, 11., 18 décembre 1851
      Nom, qualité: (M.) Blanchet, Francois Victor.
      Domicile: Etampes (Essonne).
    - Tutelle, compte, arrete., 18 décembre 1851
      Domicile: Paris (Paris) rue Rochechouart, 42
      Or celle-ci est rattachée matériellement à un autre acte conservé dans les minutes de ce même notaire pour la période de décembre 1851 (la date exacte de l'autre acte est mentionnée dans la colonne 'minutes' du répertoire du notaire).
    - Prorogation, delai de remboursement de creace, 12000 f., 18 décembre 1851
      Domicile: Paris (Paris) rue Saint-Anastase, 7.
    - Mariage, dépôt de pieces., 20 décembre 1851
      Domicile: Paris (Paris) rue Notre-Dame-de-Lorette, 32.
      Nom, qualité: (Mme ou Mlle) Guillemain, Reine.
    - Quittance, paiement de partie de maison, 2500 f, Belleville (Paris) impasse du Puits, 2., 23 décembre 1851
    - Approbation, transport de droits successifs, 1100 f., 30 décembre 1851
      Nom, qualité: (M.) Bouvet, Eugene Marie.
      Profession: marechal ferrant, Chapelle (la) (Paris).
      Domicile: Chapelle (la) (Paris) rue de la Goutte-d'Or, 50
  - Répertoire. 1857, 27 janvier - 1862, 4 octobre, 27 janvier 1857 - 4 octobre 1862; MC/RE/XXXIII/23
  - Répertoire. 1862, 4 octobre - 1870, 29 mars, 4 octobre 1862 - 29 mars 1870; MC/RE/XXXIII/24
  - Répertoire. 1870, 29 mars - 1880, 10 juillet, 29 mars 1870 - 10 juillet 1880; MC/RE/XXXIII/25
    Répertoire des notaires Pierre Planchat (29 mars 1870 - 7 août 1873), Louis Gentien (8 août 1873 - 10 juillet 1880).